# 关于汇川技术—— 股份支付费用处理的疑问

提问人：blemig 时间：2021-12-21 12:34:38
汇川技术， 2021 年 4 月——员工持股计划（也是股权激励）公告。对于它的股份支付费用的处理，我有疑问，如下：
一、汇川股份支付处理
1 、方案要点：
本计划的资金来源为公司业绩激励基金。公司当年度提取的上一年度业绩激励基金的总额不超过上一年度提取激励基金前经审计归属于上市公司股东的净利润的10%。
公司每年度计提的业绩激励基金，根据每期持股计划方案划入持股计划资金账户。
2 、股份支付处理方式：
公告对股份支付费用的构成，分成了 2 部分，如下：
1 ）根据财政部《企业会计准则第 9 号—职工薪酬》以及公司相关会计政策，公司当年度提取的上一年度（当期）业绩激励基金计入上一年度（当期）损益。公司将于经审计的该考核年度的年度财务报告披露之日起一个月内按上述规则提取业绩奖励基金，根据每期持股计划方案划入持股计划资金账户。
2 ）根据各期持股计划的股份来源，若公司需按照《企业会计准则第 11 号——股份支付》的规定计提股份支付，则公司在等待期内的每个资产负债表日，将以对可解锁的权工具数量的最佳估计为基础，按照权益工具授予日的公允价值，将当期取得的服务计入相关成本或费用和资本公积。
二、我的问题：
问题 1 、为何要对股份支付费用分成两次处理？
在提取激励基金的年度，直接把激励基本计入了权责发生制年度的当年费用，在此，已经计提了一次激励费用了。为何，在股权授予日，又按照授予日的股份工具价格，再计提股份支付费用？是为了对第一次计提的费用进行重新评估么？
（因为第一次的激励基金是现金，公司用现金来购买股票；而第二次在公司把股票授予给员工时，公司的股价可能已经变化了，股票的市值可能比当初买股票的激励基金现金多、也可能是少。所以，才需要第二次在授予股票时再重新评估股份支付费用。）
想确认的是，我的这个理解对么？
问题 2 、如果股票授予日的股票市值比当时计提的激励基金少了，怎么办？能冲抵之前计入股份支付费用的激励基金额度么？
在股票授予日，计提的激励基金所买回的股票的市值可能比激励基金大、也可能小。如果大，可以再增加股份支付费用；但是，如果小的话，能冲抵原来计提激励基金时已经计提的股份支付费用么？毕竟公司的钱已经提出来了、也换成股票了，这个时候还能冲回费用么？
非常感谢！

回答人：chenyiwei
1 、激励基金的计提属于职工薪酬准则的规范范围（利润分享计划）。
2 、使用计提的激励基金购入公司股票，相当于企业将激励基金以现金形式发放给员工，但要求员工以所得款项参与持股计划。如果该持股计划取得股票的成本低于取得日公允价值，或者大股东给予兜底承诺的，则存在股份支付，应根据股份支付准则规定确认股份支付费用并在等待期内摊销。但属于股份支付准则规范的费用不重复计入前面所述的激励基金提取额。
3 、如果股票授予日的股票市值比当时计提的激励基金少了，也不应冲减此前确认的激励基金相关费用。